【裁判字號】    99,易,210
【裁判日期】    990721
【裁判案由】    竊盜
【裁判全文】
臺灣士林地方法院刑事判決               99年度易字第210號
公  訴  人  臺灣士林地方法院檢察署檢察官
被      告  丙○○
上列被告因竊盜案件，經檢察官提起公訴（99年度偵字第8575號
），本院判決如下：
    主    文
丙○○竊盜，處有期徒刑肆月，如易科罰金，以新台幣壹仟元折
算壹日。
    犯罪事實
一、丙○○於民國99年6 月間，因與家人發生爭執憤而離家，又
    暫無工作收入，因一時缺錢花用而為竊盜犯行，經臺灣士林
    地方法院檢察署檢察官偵查後聲請簡易判決處刑，分別由本
    院以99年度士簡字第515 號、第547 號案件審理中。復仍不
    知悔改，另基於意圖為自己不法所有之犯意，於同年月23日
    19時2 分許，在位於臺北縣八里鄉○○○街27之1 號甲○○
    ○內，徒手竊取店內陳列架上之廣達香肉醬1 罐、邦尼熊衛
    生紙1 袋（總計價值新台幣【下同】120 元），得手後隨即
    離去，嗣經店長乙○○發覺有異，於賣場門外將之攔阻，適
    有員警巡邏行經該處而當場將之逮捕，並扣得前開廣達香肉
    醬1 罐及邦尼熊衛生紙1 袋（業已發還乙○○），始悉上情
    。
二、案經臺北縣政府警察局蘆洲分局報告臺灣士林地方法院檢察
    署檢察官偵查起訴。
    理    由
一、訊據被告丙○○對於上開竊盜犯行均坦承不諱（見本院卷第
    7 頁反面、第8 頁反面、第9 頁），核與證人即被害人乙○
    ○之證述相符，被告對於證人乙○○於警詢中之陳述並無意
    見（見本院卷第7 頁反面），本院審酌該陳述作成之情況，
    亦認為適當，得作為證據，復有贓物認領保管單、贓物及現
    場監視器翻拍照片等在卷可稽，均可佐被告前開出於任意性
    之自白與事實相符，得採為認定事實之證據。本件事證明確
    ，被告犯行已堪認定，應依法論科。
二、核被告所為係犯刑法第320 條第1 項竊盜罪。爰審酌被告有
    如犯罪事實欄一所載前科記錄，有臺灣士林地方法院檢察署
    99年度速偵字第63號、第67號聲請簡易判決處刑書及臺灣高
    等法院被告前案紀錄表可稽，其於短短數日間多次犯竊盜犯
    行，素行不端，然犯罪後已坦承犯行，所竊得財物價值僅12
    0 元，與其犯罪之動機、手段、目的等一切情狀，量處如主
    文所示之刑，並諭知易科罰金之折算標準。檢察官雖求處有
    期徒刑1 年並聲請為強制工作之宣告，惟本院審酌前開各項
    情狀，認檢察官之求刑尚屬過重；且依竊盜犯贓物犯保安處
    分條例第2 條第4 項「應執行之刑未達1 年以上者，不適用
    本條例」之規定，本院前揭所量處之刑既未達1 年以上，自
    無從依前開規定另諭知強制工作，亦附此說明。
據上論斷，應依刑事訴訟法第284 條之1 、第299 條第1 項前段
、刑法第320 條第1 項、第41條第1 項前段、刑法施行法第1 條
之1，判決如主文。
本案經檢察官蔡啟文到庭執行職務
中    華    民    國    99    年    7     月    21    日
                  刑事第七庭法  官  黎惠萍
以上正本證明與原本無異。
如不服本判決應於收受判決後10日內向本院提出上訴書狀，並應
應敘述具體理由。其未敘述上訴理由者，應於上訴期間屆滿後20
日內向本院補提理由書(均須按他造當事人之人數附繕本)「切勿
逕送上級法院」。
                            書記官  林志忠
中    華    民    國    99    年    7     月    21    日
附錄本案論罪科刑法條全文
中華民國刑法第320條
（普通竊盜罪、竊佔罪）
意圖為自己或第三人不法之所有，而竊取他人之動產者，為竊盜
罪，處5  年以下有期徒刑、拘役或 5 百元以下罰金。
意圖為自己或第三人不法之利益，而竊佔他人之不動產者，依前
項之規定處斷。
前二項之未遂犯罰之。

司法院資訊處製作；財團法人民間司法改革基金會備份。
